【裁判字號】    95,易,1016
【裁判日期】    950622
【裁判案由】    毒品危害防制條例
【裁判全文】
臺灣板橋地方法院刑事判決
公  訴  人  臺灣板橋地方法院檢察署檢察官
被      告  甲○○
上列被告因違反毒品危害防制條例案件，經檢察官聲請以簡易判
決處刑（94年度毒偵字第5221號），本院認為不宜以簡易判決處
刑，改依通常程序審理，判決如下：
    主  文
本件免訴。
    理  由
一、公訴意旨略以：被告甲○○於民國九十二年間，因施用毒品
    案件，經國防部北部地方軍事法院桃園分院裁定送觀察、勒
    戒後，認無繼續施用毒品之傾向，由國防部北部地方軍事法
    院桃園分院檢察署軍事檢察官於九十二年八月十二日以九十
    二年度園偵處字第０八二號不起訴處分確定；詎被告甲○○
    猶不知悔改，於上揭觀察勒戒執行完畢釋放後五年內，復基
    於施用第二級毒品安非他命之犯意，於九十四年九月八日上
    午十時許，在臺北縣中和市○○路一八０巷一號，施用第二
    級毒品安非他命一次，因認被告涉犯毒品危害防制條例第十
    條第二項之施用第二級毒品罪嫌等語。
二、按案件曾經判決確定者，應諭知免訴之判決；免訴之判決，
    得不經言詞辯論為之，刑事訴訟法第三百零二條第一款、第
    三百零七條分別定有明文。又連續犯係裁判上一罪，其一部
    分犯罪事實曾經判決確定者，其判決之效力當然及於全部，
    故檢察官復將其他部分重行起訴，仍應諭知免訴之判決（最
    高法院四十九年台非字第二十號判例參照）。而既判力對於
    時間效力之範圍應以最後審理事實法院之宣示判決日為判斷
    之標準，在未經上訴於第二審法院之判決，其既判力之時點
    ，應至第一審宣示判決之日（最高法院八十五年度台非字第
    一六三號判決同此見解）。另查，判決應宣示之，但不經言
    詞辯論之判決，不在此限，刑事訴訟法第二百二十四條第一
    項定有明文。又裁判制作裁判書者，除有特別規定外，應以
    正本送達於當事人、代理人、辯護人及其他受裁判之人，同
    法第二百二十七條第一項亦有明定。是裁判於宣示或送達於
    當事人、代理人、辯護人或其他受裁判之人時，始對外發生
    裁判之效力。如裁判未經宣示復未送達者，則對外尚不發生
    效力，自無拘束力可言（最高法院八十二年台非字第三一一
    號判決亦同此見解），則簡易判決因不經言詞辯論，而無宣
    示判決程序，自應以判決正本合法送達始生效力，故以判決
    正本最初送達之日期為既判力之時點。
三、經查：
  (一)被告甲○○前於九十二年間因施用毒品案件，經國防部北部
    地方軍事法院桃園分院以九十二年桃裁字第一０八號裁定送
    國防部北部地方軍事看守所桃園分所附設勒戒所觀察、勒戒
    後，認無繼續施用毒品之傾向，於九十二年八月十二日釋放
    出所，並由國防部北部地方軍事法院桃園分院檢察署軍事檢
    察官以九十二年園偵處字第０八二號為不起訴處分確定。詎
    被告猶不思戒絕毒癮，復基於施用第二級毒品安非他命之概
    括犯意，自九十四年二月間某日起至九十四年三月三十一日
    晚間十時許止，在其投宿位於臺北縣永和市○○路四九九號
    七樓「金歡喜商務旅館」第八二八號房間內及其他不詳處所
    ，連續多次以將第二級毒品安非他命置於吸食器中加熱燒烤
    產生煙霧吸聞之方式施用第二級毒品安非他命，經臺灣板橋
    地方法院檢察署檢察官以九十四年度核退毒偵字第一二六一
    號聲請簡易判決處刑，經本院於九十四年八月三十一日以九
    十四年度簡字第三五二一號判處有期徒刑四月，該判決正本
    並先於九十四年九月二十日送達檢察官，業經本院調取該案
    卷宗核閱甚明，並有前開刑事判決書、判決正本送達證書及
    臺灣高等法院被告前案紀錄表各一件在卷可憑。
  (二)本件被告施用第二級毒品安非他命之時間，與上開本院九十
    四年度簡字第三五二一號刑事確定判決之被告施用第二級毒
    品安非他命期間雖已相隔五月餘，惟參以被告有多次施用安
    非他命之前科，毒癮甚深，且本件被告所施用之毒品仍係第
    二級毒品安非他命，鑑於毒品所具有之成癮性及濫用性，本
    件被告之犯行與其上揭確定判決之犯行間，顯有連續犯之裁
    判上一罪關係，而本件被告施用毒品之時間，又係在本院九
    十四年度簡字第三五二一號判決於九十四年九月二十日送達
    前，自為該前案確定判決之效力所及，聲請人就此同一案件
    ，向本院重行聲請簡易判決處刑，揆諸前開說明，本件爰不
    經言詞辯論，逕為免訴之判決。
四、臺灣板橋地方法院檢察署移送併辦意旨（九十四年度毒偵字
    第六四六七號）略以：被告甲○○於九十四年九月六日晚上
    八時四十四分許為警採尿前九十六小時內之某時，在不詳地
    點，施用第二級毒品安非他命一次，因認被告涉犯毒品危害
    防制條例第十條第二項之罪，且與已聲請簡易判決處刑之本
    件犯行具有連續犯之裁判上一罪關係，移請本院併辦審理等
    語。惟本件已為本院九十四年度簡字第三五二一號判決之確
    定判決效力所及，應諭知免訴之判決，故併辦部分本院自無
    從併予審理，應退回檢察官另行處理。
據上論斷，應依刑事訴訟法第四百五十二條、第三百零二條第一
款、第三百零七條，判決如主文。
中    華    民    國    95    年    6     月    22    日
                  刑事第五庭  審判長法  官  陳坤地
                                    法  官  許映鈞
                                    法  官  李麗珠
以上正本證明與原本無異
如不服本判決應於送達後十日內向本院提出上訴狀
                                    書記官  王麗雯
中    華    民    國    95    年    6     月  22      日


司法院資訊處製作；財團法人民間司法改革基金會備份。
